# 求助陈版，关于新收入准则下销售积分

提问人：rain8812823 时间：2020-08-25 16:06:00
“客户奖励积分”属于新《收入》准则中“附有客户额外购买选择权的销售”的一种具体体现方式。依据上述规定，对于客户选择权的“客户奖励积分”，企业应当分析判断该积分兑换的选择权是否向客户提供了一项重大权利（具有实质性）。如果客户行使该选择权能兑换到额外有价值商品时，则通常认为该选择权向客户提供了一项重大权利。该选择权向客户提供了重大权利的，应当作为单项履约义务。在判断该权利是否重大时，应该考虑金额和性质进行综合判断。如果作为企业认为客户的销售积分对于公司整体收入影响非常小，而且公司对客户使用销售积分具有主导权且该事项实质上受公司控制，是否能认为该积分兑换的选择权没有向客户提供一项重大权利，从而不将递延收益下的积分调整至合同负债？

回答人：chenyiwei
一般情况下奖励积分是不会出现“公司对客户使用销售积分具有主导权且该事项实质上受公司控制”的情况的。
是否属于“重大权利”的判断视角，是从客户角度出发，而不是看对本企业的影响程度。如果考虑是否递延对本企业财务报表影响很小，则应基于重要性原则考虑能否接受对其简化处理，但这是基于重要性原则，而不是因为该项选择权未向客户提供一项重大权利。